【裁判字號】    96,再,31
【裁判日期】    980831
【裁判案由】    俸給
【裁判全文】
臺北高等行政法院裁定
                                        96年度再字第31號
再審聲請人  甲○○
再審相對人  銓敘部
代  表  人  乙○○（部長）
上列當事人間因俸給等事件，再審聲請人對於本院中華民國94
年9 月14日93年度訴更一字第223 號裁定，聲請再審，本院裁定
如下：
    主  文
再審之聲請駁回。
再審聲請費用由再審聲請人負擔。
    事實及理由
一、按「再審之訴應於30日之不變期間內提起。前項期間自判決
    確定時起算，判決於送達前確定者，自送達時起算；其再審
    之理由發生或知悉在後者，均自知悉時起算。」、「再審之
    訴不合法者，行政法院應以裁定駁回之。」，行政訴訟法第
    276 條第1 項、第2 項、第278 條第1 項分別定有明文，該
    條規定依同法第283 條規定並為已經確定之裁定準用。
二、本件再審聲請人甲○○因俸給事件，不服公務人員保障及培
    訓委員會90年11月13日90公審決字第01 46 號再復審決定，
    提起行政訴訟，本院92年3 月27日91年度訴字第563 號判決
    後，經最高行政法院93年6 月4 日93年度判字第715 號判決
    「原判決關於撤銷復審及再復審決定及該部分訴訟費用部分
    廢棄，發回台北高等行政法院」，再經本院94年9 月14日93
    年度訴更一字第223 號裁定「原告之訴駁回」（有關任用、
    考績部分），經最高行政法院95年7 月31日以95年度裁字第
    1645號裁定駁回抗告確定，就本院94年9 月14日93年度訴更
    一字第223 號判決「原告之訴駁回」（俸給部分），最高行
    政法院則以95年7 月31日95年度判字第1195號判決「原判決
    廢棄，發回台北高等行政法院」，再審聲請人本件係就本院
    94年9 月14日93年度訴更一字第223 號確定裁定提起再審聲
    請。
三、查本院94年9 月14日93訴更一字第223 號裁定係於最高行政
    法院95年度裁字第1645號裁定駁回抗告時即95年7 月31日確
    定，該裁定於95年8 月21日送達再審聲請人本人簽收，有送
    達証書在卷可憑，應自送達時（95年8 月21日）起算聲請再
    審之不變期間，故本件至95年9 月20日，聲請再審之30日不
    變期間即已期滿，再審聲請人於96年3 月27日方提起再審，
    顯已逾不變期間，其再審聲請為不合法。
四、再審聲請人雖主張「直至伊收到95年度訴更二字第137 號判
    決（96年2 月26日）時，方知悉本院94年9 月14日93訴更一
    字第223 號裁定及最高行政法院95年度裁字第1645號裁定駁
    回抗告確定」云云，惟查本件再審聲請人於最高行政法院95
    年度裁字第1645號裁定送達時（即95年8 月21日），即已知
    悉本院94年9 月14日93訴更一字第223 號裁定確定之事實，
    其聲請再審之不變期間，自應自前揭送達時起算，再審聲請
    人之主張尚不足採，本件再審聲請為不合法，應以裁定駁回
    之。
五、依行政訴訟法第283 條、278 條第1 項、、第104 條，民事
    訴訟法第95條、第78條，裁定如主文。
中    華    民    國    98    年    8     月    31    日
                    臺北高等行政法院第三庭
                              審判長法  官  楊莉莉
                                    法  官  林惠瑜
                                    法  官  畢乃俊
上為正本係照原本作成。
如不服本裁定，應於送達後10日內向本院提出抗告狀（須按他造
人數附繕本）。
中    華    民    國    98    年    8     月    31    日
                                    書記官  簡信滇


司法院資訊處製作；財團法人民間司法改革基金會備份。
